臺灣臺北地方法院刑事判決　　　　　　　96年度易字第1691號
　　公　訴　人　臺灣臺北地方法院檢察署檢察官
　　被　　　告　丙○○
上列被告因家庭暴力之傷害案件，經檢察官聲請以簡易判決處刑
（九十六年度調偵字第四六六號），本院認不宜以簡易判決處刑
，改依通常程序審理，判決如下：
    主  文
丙○○傷害人之身體，處拘役伍拾日，如易科罰金，以新臺幣壹
仟元折算壹日，減為拘役貳拾伍日，如易科罰金，以新臺幣壹仟
元折算壹日；又傷害人之身體，處拘役伍拾日，如易科罰金，以
新臺幣壹仟元折算壹日，減為拘役貳拾伍日，如易科罰金，以新
臺幣壹仟元折算壹日。應執行拘役肆拾伍日，如易科罰金，以新
臺幣壹仟元折算壹日。
    事  實
一、丙○○係林淑惠之配偶，二人具有家庭暴力防治法第三條第
    一款規定之家庭成員關係。於民國九十五年七月四日十一時
    許，二人在臺北市○○區○○街八三巷一號一樓，因乙○○
    懷疑丙○○有外遇一事而發生爭吵，丙○○竟基於傷害人之
    身體之犯意，對乙○○拳打腳踢，並用力拉扯乙○○之右手
    撞擊臥室之樓梯，致乙○○受有左下胸壁挫傷及四肢多處挫
    傷之傷害。復於同年八月二十九日二十時許，雙方在上址復
    因丙○○外遇之事洽談未果，丙○○執意離去，竟另基於傷
    害人之身體之犯意，徒手推乙○○撞大門，再拉門板撞擊乙
    ○○，致乙○○受有額部挫傷及左手背挫傷之傷害。
二、案經乙○○訴由臺北市政府警察局中山分局報請臺灣臺北地
    方法院檢察署檢察官偵查聲請以簡易判決處刑，本院認不宜
    以簡易判決處刑，改依通常程序審理。
    理  由
一、按被告以外之人於審判外之言詞或書面陳述，除法律有規定
    者外，不得作為證據，刑事訴訟法第一百五十九條第一項定
    有明文；復按被告以外之人於審判外之陳述，雖不符前四條
    之規定，而經當事人於審判程序同意作為證據，法院審酌該
    言詞陳述或書面陳述作成時之情況，認為適當者，亦得為證
    據；當事人、代理人或辯護人於法院調查證據時，知有第一
    百五十九條第一項不得為證據之情形，而未於言詞辯論終結
    前聲明異議者，視為有前項之同意；同法第一百五十九條之
    五規定甚明。本案據以認定被告丙○○犯罪事實之證據，部
    分屬於傳聞證據，惟因被告及公訴人於本院言詞辯論終結前
    ，均未對於證據能力聲明異議，依刑事訴訟法第一百五十九
    條之五第一項、第二項規定，視為同意上開證據具備證據能
    力；本院審酌該等傳聞證據作成之情況，亦無違法或不當情
    事，因而認為適當，故該等傳聞證據均具備證據能力而得作
    為證據，合先敘明。
二、前揭犯罪事實，業據被告丙○○於本院審理時坦承不諱，核
    與告訴人林淑惠於警詢、本院審理時所為指訴、證人甲○○
    於本院審理時證述之情節相符，並有財團法人長庚紀念醫院
    診斷證明書二紙在卷可證，足認被告任意性自白核與事實相
    符，堪予採信。綜上，本件事證明確，被告犯行堪以認定，
    應依法論科。
三、核被告所為，係犯刑法第二百七十七第一項傷害罪。被告與
    告訴人互為配偶，為家庭暴力防治法第三條第一款所定之家
    庭成員，被告對告訴人故意實施身體上不法侵害之行為而成
    立刑法所規定之傷害罪，屬家庭暴力防治法第二條第二款所
    稱之家庭暴力罪。被告所犯上開二傷害罪間，犯意各別，應
    予分論併罰。爰審酌被告與告訴人係配偶關係，應彼此尊重
    照護，惟被告竟因與告訴人發生爭執即加以傷害告訴人之身
    體，應予非難，惟被告犯後坦承犯行，深表悔意，犯後態度
    尚佳，兼衡被告之品行、智識程度、犯罪手段、目的、所生
    危害、迄今尚未與告訴人和解等一切情狀，分別量處如主文
    所示之刑，並均諭知易科罰金之折算標準。又被告犯本案二
    傷害罪之時間均在九十六年四月二十四日之前，依中華民國
    九十六年罪犯減刑條例第二條第一項第三款規定，均應減其
    宣告刑二分之一，故各減處如主文所示之刑，並均諭知易科
    罰金之折算標準，暨定其應執行刑。
據上論斷，應依刑事訴訟法第四百五十二條、第二百八十四條之
一、第二百九十九條第一項前段，家庭暴力防治法第二條第二款
，刑法第二百七十七條第一項、第四十一條第一項前段、第五十
一條第六款，刑法施行法第一條之一第一項、第二項前段，中華
民國九十六年罪犯減刑條例第二條第一項第三款、第七條、第九
條，判決如主文。
本案經檢察官王鑫健到庭執行職務。
中　　華　　民　　國　　96　　年　　8 　　月　　20　　日
        　　　　　　刑事第一庭　法  官  劉素如
上正本證明與原本無異。
如不服本判決，應於判決送達後10日內向本院提出上訴狀（應抄
附繕本）。告訴人或被害人如對於本判決不服者，應具備理由請
求檢察官上訴，其上訴期間之計算係以檢察官收受判決正本之日
期為準。
                                書記官  陳育君
中　　華　　民　　國　　96　　年　　8 　　月　　20　　日
附錄本案論罪科刑法條：
家庭暴力防治法第2 條
本法用詞定義如下：
一、家庭暴力：指家庭成員間實施身體或精神上不法侵害之行為
    。
二、家庭暴力罪：指家庭成員間故意實施家庭暴力行為而成立其
    他法律所規定之犯罪。
三、騷擾：指任何打擾、警告、嘲弄或辱罵他人之言語、動作或
    製造使人心生畏怖情境之行為。
四、跟蹤：指任何以人員、車輛、工具、設備或其他方法持續性
    監視、跟追之行為。
五、加害人處遇計畫：指對於加害人實施之認知教育輔導、心理
    輔導、精神治療、戒癮治療或其他輔導、治療。
中華民國刑法第277 條
傷害人之身體或健康者，處3 年以下有期徒刑、拘役或1 千元以
下罰金。
犯前項之罪因而致人於死者，處無期徒刑或7 年以上有期徒刑；
致重傷者，處3 年以上10年以下有期徒刑。
